【裁判字號】    97,消債抗,56
【裁判日期】    970715
【裁判案由】    聲請更生程序（保全處分）
【裁判全文】
臺灣高雄地方法院民事裁定          97年度消債抗字第56號
抗  告  人  甲○○
上列當事人因消費者債務清理事件聲請保全處分，不服本院97年
6 月20日97年度審消債更字第285 號駁回裁定，提起抗告，本院
裁定如下：
    主  文
抗告駁回。
程序費用由抗告人負擔。
    理  由
一、抗告意旨略以：原裁定僅以聲請人即抗告人之薪資遭執行扣
    押只達1/ 3之單一事由，疏未就消費者債務清理條例之實施
    ，在於防杜於聲請裁定更生期間財產之減少，以維持債權人
    間之公平受償，暨使聲請人獲有重生機會之立法目的，綜合
    考量其他事由，遽認無必要而駁回抗告人停止本院96年度執
    字第117240號執行程序之保全處分聲請，應有未當，爰提起
    抗告等語。
二、按法院就更生之聲請為裁定前，得因利害關係人之聲請或依
    職權，以裁定為保全債務人財產、限制債權人對於債務人行
    使債權，及停止對於債務人財產強制執行程序之保全處分，
    消費者債務清理條例第19條第1 項第1 、2 、3 款固有明文
    。上開消費者債務清理條例第19條第1 項第1 款所稱保全處
    分，應係為防止債務人財產減少，以債務人為對象，限制其
    處分財產之保全；同條第2 款、第3 款，則係基於維持債權
    人間之公平受償，使債務人有重建更生之機會，以債權人為
    對象，限制其行使債權、聲請強制執行所為之保全 (消費者
    債務清理條例第19條立法說明參照)。 是法院就更生之聲請
    為裁定前，自應依債務人之財產狀況，就保全處分對債務人
    更生目的達成之促進，及保全處分實施就相關利害關係所生
    影響，兼顧債權人權益，避免債務人惡意利用保全處分，阻
    礙債權人行使權利，或作為延期償付手段之可能性，綜合比
    較斟酌，決定有無以裁定為保全處分之必要。
三、經查，本件以抗告人自承之每月薪資平均約新台幣20,400元
    （原審卷4 頁）觀之，本院縱依其聲請為保全處分，在至多
    僅120 日（4 個月）之裁定停止執行期間內（消費者債務清
    理條例第19條第2 項參照），計算每月執行扣押其1/3 部分
    可得受償之金額實則甚微，顯見停止該執行程序保全薪資債
    權對於維持債權人間公平受償並無助益，況如其他債權人認
    有執行實益，亦得具狀就前開執行程序參與分配；故此執行
    程序並不致造成其無法維持基本生活，又不致阻礙其重建更
    生之機會，實無停止執行程序之必要，從而，抗告人聲請對
    其薪資債權之保全處分，於法即有未合，應予駁回。原審本
    此理由而裁定駁回抗告人保全處分之聲請依法並無違誤。從
    而，抗告人提起本件抗告，為無理由，應予駁回。
四、爰依清費者債務清理條例第15條、民事訴訟法第495 條之1
    第1 項、第449 條第1 項、第78條及第95條規定，裁定如主
    文。
中    華    民    國    97    年    7     月    15    日
                民事鳳山分庭審判長法  官  楊富強
                                  法  官  呂憲雄
                                  法  官  林意芳
上為正本係照原本作成。
本裁定不得抗告。
中    華    民    國    97    年    7     月    15    日
                                  書記官  陸艷娣


司法院資訊處製作；財團法人民間司法改革基金會備份。
